pt-BR: Tipo de proteção do ventilador: Defletor completo; Meio defletor; Defletor parcial (canto); Defletor em anel; Outros
zh-CN: 风扇护罩类型: 全护罩; 半护罩; 局部（角落）护罩; 环形护罩; 其他
sl-SI: Tip ohišja ventilatorja: Polni okrov; Polovični okrov; Delni (kotni) okrov; Obročasti okrov; Drugo
nl: Ventilatorkap type: Volledige kap; Halve kap; Gedeeltelijke kap (hoek); Ringkap; Overig
cs: Typ krytu ventilátoru: Plný kryt; Poloviční kryt; Částečný (rohový) kryt; Prstencový kryt; Jiné
th: ประเภทฝาครอบพัดลม: บังลมเต็ม; บังลมครึ่ง; บังลมบางส่วน (มุม); บังลมแบบวงแหวน; อื่นๆ
ro-RO: Tipul de carcasă a ventilatorului: Carcasă completă; Carcasă parțială; Carcasă parțială (de colț); Carcasă inelară; Altele
tr: Fan muhafazası tipi: Tam davlumbaz; Yarım davlumbaz; Kısmi (köşe) davlumbaz; Halka davlumbaz; Diğer
hr-HR: Vrsta poklopca ventilatora: Puni usmjerivač; Poluusmjerivač; Djelomični (kutni) usmjerivač; Prstenasti usmjerivač; Ostalo
it: Tipo di convogliatore della ventola: Convogliatore intero; Mezzo convogliatore; Convogliatore parziale (angolare); Convogliatore ad anello; Altro
zh-TW: 風扇罩類型: 全護罩; 半護罩; 局部 (角落) 護罩; 環形護罩; 其他
bg-BG: Тип кожух на вентилатора: Цял кожух; Половин кожух; Частичен (ъглов) кожух; Кожух тип пръстен; Друго
sk-SK: Typ krytu ventilátora: Celý kryt; Polovičný kryt; Čiastočný (rohový) kryt; Prstencový kryt; Iný
fr: Type de carénage de ventilateur: Carénage complet; Demi-carénage; Carénage partiel (angle); Carénage annulaire; Autre
ja: ファンシュラウドタイプ: フルシュラウド; ハーフシュラウド; パーシャル (コーナー) シュラウド; リングシュラウド; その他
ko: 팬 슈라우드 유형: 전체 슈라우드; 하프 슈라우드; 부분(모서리) 슈라우드; 링 슈라우드; 기타
ru: Тип кожуха вентилятора: Полный кожух; Половинный кожух; Частичный (угловой) кожух; Кольцевой кожух; Другое
pl: Typ osłony wentylatora: Pełna osłona; Półosłona; Osłona częściowa (narożna); Osłona pierścieniowa; Inny
da: Typen af ventilatorafskærmning: Fuld afskærmning; Halv afskærmning; Delvis (hjørne) afskærmning; Ringafskærmning; Andet
en: Fan shroud type: Full shroud; Half shroud; Partial (corner) shroud; Ring shroud; Other
pt-PT: Tipo de proteção do ventilador: Carenagem completa; Meia carenagem; Carenagem parcial (canto); Carenagem em anel; Outro
fi: Tuulettimen suojustyyppi: Kokosuoja; Puolisuoja; Osittainen suoja (kulma); Rengassuoja; Muu
hu: Ventilátorburkolat típusa: Teljes burkolat; Félburkolat; Részleges (sarok) burkolat; Gyűrűs burkolat; Egyéb
nb: Viftedekseltype: Hel viftekappe; Halv viftekappe; Delvis (hjørne) viftekappe; Ringviftekappe; Annet
lt-LT: Ventiliatoriaus gaubto tipas: Pilnas gaubtas; Pusinis gaubtas; Dalinis (kampinis) gaubtas; Žiedinis gaubtas; Kitas
el: Τύπος περιβλήματος ανεμιστήρα: Πλήρες κάλυμμα; Μισό κάλυμμα; Μερικό (γωνιακό) κάλυμμα; Κάλυμμα τύπου δακτυλίου; Άλλο
es: Tipo de cubierta del ventilador: Cubierta completa; Media cubierta; Cubierta parcial (esquina); Cubierta de anillo; Otro
vi: Loại vỏ quạt: Khung che toàn bộ; Khung che một nửa; Khung che một phần (góc); Khung che dạng vòng; Khác
de: Art der Lüfterabdeckung: Vollverkleidung; Halbe Verkleidung; Teilverkleidung (Ecke); Ringverkleidung; Sonstiges
sv: Typ av fläktkåpa: Hel kåpa; Halv kåpa; Delvis kåpa (hörn); Ringkåpa; Övrigt